臺灣桃園地方法院民事裁定　　　　　 100年度消債清字第23號
聲　請　人
即債務人　　范煥輝
上列當事人聲請消費者債務清理事件，本院裁定如下：
    主  文
聲請人即債務人范煥輝自中華民國一百年七月二十六日上午九時
起開始清算程序。
命司法事務官進行本件清算程序。
    理  由
一、按「法院開始清算程序之裁定，應載明其年、月、日、時，
    並即時發生效力」，又「法院裁定開始清算或清算程序後，
    得命司法事務官進行清算或清算程序；必要時，得選任律師
    、會計師或其他適當之自然人或法人一人為監督人或管理人
    」，消費者債務清理條例第83條第1 項、第16條第1 項分別
    定有明文。
二、本件聲請人即債務人聲請意旨略以：聲請人於民國95年間曾
    參與銀行公會協商機制，與最大債權銀行萬泰商業銀行（下
    稱萬泰銀行）達成債務協商，約定每月繳款金額為新臺幣（
    下同）14,731元。然聲請人自97年起即因心律不整、糖尿病
    、膀胱癌等疾病而無法工作，僅得辦理退休，而以退休金繳
    納協商款項。並於98年2 月間與萬泰銀行再次協商，改為13
    0 期，每期繳納9,973 元。然因退休金即將用罄，從而，聲
    請人確有不能清償債務之情形，且無擔保或無優先權之債務
    總額未逾1,200 萬元，復未經法院裁定開始清算程序或宣告
    破產，爰聲請清算等語。
三、經查：
  (一)聲請人前於95年6 月與當時最大債權銀行萬泰銀行進行債務
    協商，並與該行達成分期還款協議，約定分120 期、每期清
    償14,731元，惟聲請人因疾病復發，於98年2 月間遂與再次
    協商，改為130 期，每期繳納9,973 元等情，業據聲請人陳
    報在卷，是此部分之事實堪以認定，合先敘明。
  (二)聲請人提出財產及收入狀況說明書、債權人清冊、、財產稅
    總歸戶財產查詢清單、99年度綜合所得稅各類所得資料清單
    ，以證明其所述之經濟狀況，並經本院職權調閱聲請人之財
    團法人金融聯合徵信中心資料以及財產所得調件明細表，核
    無不實。
  (三)衡以聲請人所主張之生活費、保險費及雜支費之金額，依現
    今社會經濟狀況及聲請人個人所需程度等因素綜合考量，亦
    難認無逾越一般人消費必要之嫌。是聲請人既未就其主張之
    保險費、生活費及雜支等費用支出提出任何單據或證據以為
    釋明，且所主張之生活費用又有過高之嫌，自難遽採。又聲
    請人向銀行大量貸款金錢花用於先，在無力清償債務於後時
    ，自應撙節支出，力求以最低物質限度過日，則本院參考行
    政院內政部公告之99年度台灣省平均每人每月生活之最低生
    活費9,829 元，依此標準作為聲請人每月生活費之支出依據
    ，自無不當，是聲請人每月所需支出之必要生活支出為9,82
    9 元，就債務人無固定收入之情況而言，其生活已屬勉力；
    又聲請人因罹患糖尿病、心臟病而須接受治療，復參諸聲請
    人目前之債務總額約為1,020,459 元，有各債權銀行、資產
    管理公司之陳報狀以及財團法人金融聯合徵信中心之資料附
    卷可稽，對照債務人目前之經濟狀況、收入情形，並審酌其
    身體健康狀況及工作能力，堪認聲請人確有不能清償債務之
    情事；此外，又查無聲請人有消費者債務清理條第6 條第3
    項、第8 條或第82條第2 項所定駁回清算聲請之事由存在，
    則聲請人聲請清算，洵屬有據，應予准許，並依首揭規定命
    司法事務官進行本件清算程序。
四、綜上，爰裁定如主文。
中    華    民    國   100    年    7     月    19    日
                  民事第一庭    法  官   陳婉玉
上為正本係照原本作成。
本裁定不得抗告。
中    華    民    國   100    年    7     月    19    日
                                書記官   利冠蔚